臺灣臺北地方法院交通事件裁定　　　　　　　　　　九十年度交聲字第一一七一號
　　異　議　人
　　即受處分人　甲○○
右列受處分人因違反道路交通管理處罰條例事件，對於臺北市交通事件裁決所中華民
國九十年十月三十一日所為之處分（原處分案號：北市裁三字第駕裁二二–ＡＥ00
00000號），聲明異議，本院裁定如左：
    主      文
異議駁回。
    理      由
一、按汽車駕駛人，爭道行駛有不依規定駛入來車道者，處新臺幣（下同）六百元以
    上一千八百元以下罰鍰；而汽車駕駛人，違反道路交通管理處罰條例第四十五條
    規定者，除應依該條款處罰鍰外，並予記違規點數一點，道路交通管理處罰條例
    第四十五條第一款、第六十三條第一項第一款分別定有明文。而逕行舉發違反道
    路交通管理事件，經汽車所有人依通知單之應到案日期前到案，並告知違規駕駛
    人姓名、身分證統一編號及住址者，處罰機關即應另行通知違規駕駛人到案依法
    處理；逾應到案日期，處罰機關應依道路交通管理處罰條例第八十五條第三項「
    本條例關於車輛駕駛人之處罰，如應歸責於車輛所有人者，處罰車輛所有人」之
    規定處罰該汽車所有人，違反道路交通管理事件統一裁罰標準及處理細則第二十
    四條亦有明定。
二、本件受處分人即異議人甲○○所有之車牌號碼ＤＹ–四六八六號自用小客車，於
    民國九十年九月六日上午八時三十九分許，在臺北市○○路○段與軍功路交岔路
    口，不依規定駛入來車道，經臺北市政府警察局文山第一分局警員劉世偉以當場
    拍照之方式採證，並以受處分人所有之汽車有違反道路交通管理處罰條例第四十
    五條第三款（舉發通知單贅引第一項，應予更正）規定之事實掣單舉發，經將舉
    發單送達於受處分人後，受處分人於舉發通知單上所載應到案日期前提出申訴，
    惟並未向原處分機關告知該輛汽車於為警舉發當時之實際駕駛人確實姓名及年籍
    ，經原舉發單位調查結果，仍認受處分人所有之上述汽車有前開違規行為，原處
    分機關乃依道路交通管理處罰條例第四十五條第三款（裁決書贅引第一項，應予
    更正）、第六十三條第一項第一款（裁決書漏引第一款，應予補正）、八十五條
    第三項、違反道路交通管理事件統一裁罰標準及處理細則第二十四條、違反道路
    交通管理事件統一裁罰標準表之規定於九十年十月三十一日從輕裁處受處分人罰
    鍰九百元，並記違規點數一點。
三、訊據受處分人矢口否認其所有之車牌號碼ＤＹ–四六八六號自用小客車於右揭時
    地有上述之違規事實，辯稱：當時伊係要左轉，並非靜止，該處係一個喇叭型路
    口，雙黃線斜往右邊，伊等開車習慣一定要提早左轉，雙黃線一直快到對向路右
    邊，如果伊等沒有提前左轉，路口縱深不足；如果伊沒有這樣開，就要以將近九
    十度的方向左轉云云。惟查，受處分人所有之車牌號碼ＤＹ–四六八六號自用小
    客車於右揭時間有跨越雙黃線駛入對向來車道之事實，有原採證照片附卷可稽，
    灼然甚明。再者細觀該幀採證照片所示，該處舉發地點係設有燈光號誌之交岔路
    口，在受處分人所有之汽車前方空間餘裕，尚有停止線、行人穿越道之設置，顯
    無所謂「雙黃線一直快到對向路右邊，如果伊等沒有提前左轉，路口縱深不足」
    之情事，況且位處車道右方之商店前，固有一輛載運桶裝瓦斯之機車，但並無人
    員正搬運瓦斯桶，且該機車緊靠路邊，亦未阻滯受處分人所有之汽車在其應行之
    車道內行駛，是受處分人上開所辯各節，無非卸責之詞，顯無可採。本件事證明
    確，受處分人所有上開車牌號碼之汽車有不依規定駛入來車道之違規事實洵堪認
    定。從而原處分機關依違反道路交通管理處罰條例第四十五條第三款、第六十三
    條第一項第一款、第八十五條第三項及違反道路交通管理事件統一裁罰標準及處
    理細則第二十四條、違反道路交通管理事件統一裁罰標準表之規定從輕裁處受處
    分人罰鍰九百元，並記違規點數一點，核無不當。本件聲明異議為無理由，應予
    駁回。
據上論斷，應依道路交通案件處理辦法第十九條，裁定如主文。
中      華      民      國    九十一    年      六      月     十八    日
                                臺灣臺北地方法院交通法庭
                                    法  官  張  江  澤
右正本證明與原本無異。
如不服本裁定，應於送達後五日內，向本院提出抗告狀。
                                    書記官  石  幸  代
中      華      民      國    九十一    年      六      月     二十     日
